cs: Vlastnosti skladování potravin: Vzduchotěsné; Bez BPA; Skládací; Vhodné pro mytí v myčce; Dávkovací hrdlo; Skládací; Lze mrazit; Izolační; Ochrana proti vytečení; Vhodné do mikrovlnné trouby; Modulární; Zasunutelné do sebe; Izolace pachů; Opakovaně použitelné; Víko s klipy; Stohovatelné; Odolné proti UV záření; Kompatibilní s vakuovačkou; Prodyšné; Jiné
hr-HR: Značajke artikla za skladištenje hrane: Zrakonepropusno; Bez BPA; Produljivo; Može se prati u perilici posuđa; Izljev dozatora; Sklopivo; Sigurno za zamrzivač; Izolirano; Nepropusni; Može se zagrijavati u mikrovalnoj pećnici; Modularno; Mogućnost slaganja; Otporno na mirise; Za višekratnu upotrebu; Poklopac s kopčom; Može se slagati; Otporno na UV zračenje; Kompatibilno s vakuumskim zatvaranjem; Ventilirano; Ostalo
ko: 식품 보관 특징: 밀폐형; BPA-free; 접이식; 식기세척기 사용 가능; 디스펜서 스파우트; 접이식; 냉동 보관 가능; 단열 처리; 누출 방지; 전자레인지 사용 가능; 모듈식; 중첩형; 냄새 내성; 재사용 가능; 스냅락 뚜껑; 적층형; UV 차단; 진공 밀봉 가능; 통풍형; 기타
pt-BR: Características do armazenamento de alimentos: Hermética; Livre de BPA; Dobrável; Adequado para lava-louças; Bico dispensador; Dobrável; Seguro para freezer; Térmico; À prova de vazamentos; Seguro para micro-ondas; Modular; Empilhável; Resistente a odores; Reutilizável; Tampa com fecho de pressão; Empilhável; Resistente a UV; Compatível com selagem a vácuo; Ventilado; Outro
bg-BG: Характеристики за съхранение на храни: Херметично; Без BPA (бисфенол A); Сгъваемо; Може да се мие в съдомиялна машина; С отвор за изливане; Сгъваемо; Подходящо за замразяване; Изолирано; Устойчиво на течове; Подходящо за микровълнова фурна; Модулно; Подредени едно в друго; Устойчиво на миризми; За многократна употреба; Капак с щракващо заключване; Може да се слага едно върху друго; Устойчиво на UV; Съвместими с вакуумно запечатване; Вентилирани; Друго
sv: Specifikationer för matförvaring: Lufttät; Fri från BPA; Hopfällbar; Diskmaskinsäker; Dispenserpip; Vikbar; Frystålig; Isolerad; Läckagesäker; Mikrovågssäker; Modul; Kapslad; Luktbeständig; Återanvändbar; Snäpplåslock; Stapelbar; UV-beständig; Kompatibel med vakuumförsegling; Ventilerad; Övrigt
pt-PT: Características para armazenamento de alimentos: Hermético; Sem BPA; Colapsável; Adequado para máquina de lavar louça; Bico dispensador; Dobrável; Adequado para congelador; Isotérmico; À prova de fugas; Adequado para micro-ondas; Modular; Encaixado; Resistente a odores; Reutilizável; Tampa com fecho de encaixe; Empilhável; Resistente aos raios UV; Compatível com selagem a vácuo; Ventilado; Outro
de: Eigenschaften der Lebensmittelaufbewahrung: Luftdicht; BPA-frei; Zusammenklappbar; Spülmaschinenfest; Ausgießer; Klappbar; Gefrierschrankgeeignet; Wärmegedämmt; Auslaufsicher; Mikrowellengeeignet; Modular; Verschachtelt; Geruchsresistent; Wiederverwendbar; Schnappverschlussdeckel; Stapelbar; UV-beständig; Vakuumierkompatibel; Belüftet; Sonstiges
zh-CN: 食品储存容器的特点: 密封; 不含双酚 A; 可压缩; 可用洗碗机清洗; 分配器喷嘴; 可折叠; 耐冷冻; 保温; 防漏; 可用微波炉; 模块化; 可嵌套; 防异味; 可重复使用; 扣锁盖; 可叠放; 抗紫外线; 兼容真空密封; 带通风孔; 其他
pl: Charakterystyka rozwiązania do przechowywania żywności: Szczelne; Bez BPA; Składane; Można myć w zmywarce; Wylewka dozująca; Składane; Do zamrażarki; Izolowane; Szczelne; Bezpieczne do używania w kuchence mikrofalowej; Modułowe; Możliwość sztaplowania; Odporne na zapachy; Wielokrotnego użytku; Pokrywka zatrzaskowa; Sztaplowane; Odporne na promieniowanie UV; Kompatybilne z pakowaniem próżniowym; Wentylowane; Pozostałe
sl-SI: Lastnosti shranjevanja živil: Zračnotesno; Brez BPA; Zložljiva; Pralno v pomivalnem stroju; Izliv dozirne šobe; Zložljivo; Primerno za zamrzovalnik; Izolirano; Neprepustno; Varno v mikrovalovni pečici; Modularna; Vgnezdeno; Odporen na vonjave; Za večkratno uporabo; Pokrov z zaskočnim zaklepom; Zložljiva ena na drugo; Odporen proti UV; Združljivo z vakuumskim tesnjenjem; Prezračeno; Druga
vi: Đặc điểm bảo quản thực phẩm: Kín khí; Không chứa BPA; Có thể thu gọn; An toàn cho máy rửa bát; Vòi rót; Có thể gập lại; Có thể để trong tủ đông; Cách nhiệt; Chống rò rỉ; Dùng được trong lò vi sóng; Modular; Lồng nhau; Chống mùi; Có thể tái sử dụng; Nắp khóa gài; Có thể xếp chồng; Chống UV; Tương thích với hút chân không; Có lỗ thông hơi; Khác
ru: Характеристики хранения продуктов: Герметичное хранение; Без БФА; Разбирается; Подходит для посудомоечной машины; Носик дозатора; Складывается; Подходит для заморозки; С термоизоляцией; Не протекает; Подходит для СВЧ; Модульная конструкция; Вложенный; Не впитывает запахи; Многоразовое использование; Крышка с защелкой; Компактное хранение стопкой; Устойчивость к УФ-излучению; Совместим с вакуумным упаковщиком; Вентилируемый; Другое
da: Madopbevaringsegenskaber: Lufttæt; BPA-fri; Sammenklappelig; Tåler opvaskemaskine; Dispenserudløb; Sammenfoldelig; Tåler fryser; Isoleret; Lækagesikker; Tåler mikroovn; Modulær; Indlejret; Lugtafvisende; Genanvendelig; Låg med kliklås; Stabelbar; UV-resistent; Kompatibel med vakuumforsegling; Ventileret; Andet
zh-TW: 食物收納功能: 密封; 不含雙酚 A; 折疊式; 可用洗碗機清洗; 分配器傾倒口; 可折疊; 可放冷凍庫; 隔熱型; 防漏; 可微波; 模組化; 巢套式; 防臭; 可重複使用; 卡扣式蓋子; 可堆疊; 抗紫外線; 相容真空密封; 通風; 其他
th: คุณสมบัติการเก็บรักษาอาหาร: ปิดสนิท; ปลอดสาร BPA; พับเก็บได้; ล้างในเครื่องล้างจานได้; ฝาเกลียวสำหรับเท; แบบพับได้; แช่ช่องแข็งได้; หุ้มฉนวน; ป้องกันการรั่วซึม; สามารถเข้าไมโครเวฟได้; แบบโมดูลาร์; กล่องเก็บอาหารซ้อนได้; ป้องกันกลิ่นติด; ใช้ซ้ำได้; กล่องถนอมอาหารฝาล็อก; วางซ้อนกันได้; ป้องกันรังสียูวี; ใช้ได้กับระบบซีลสุญญากาศ; การเก็บรักษาอาหารแบบระบายอากาศ; อื่นๆ
lt-LT: Maisto laikymo savybės: Hermetiški; Be BPA; Sutraukiami; Plaunami indaplovėje; Dozatoriaus snapelis; Sulankstomi; Tinkamas šaldikliui; Izoliuoti; Nepratekantys; Saugus naudoti mikrobangų krosnelėje; Moduliniai; Sudedamas vienas į kitą; Atsparūs kvapams; Daugkartiniai; Užspaudžiamas dangtelis; Komplektuojami; Atsparūs UV; Suderinamas su vakuuminiu sandarinimu; Ventiliuojamas; Kita
es: Características del almacenamiento de comida: Hermético; Sin BPA; Plegable; Apto para lavavajillas; Pico dispensador; Plegable; Adecuado para el congelador; Con aislamiento; A prueba de fugas; Apto para microondas; Modular; Anidado; Resistente al olor; Reusable; Tapa con cierre a presión; Apilable; Resistente a los rayos UV; Compatible con sellado al vacío; Ventilado; Otros
en: Food storage features: Airtight; BPA-free; Collapsible; Dishwasher safe; Dispenser spout; Foldable; Freezer safe; Insulated; Leakproof; Microwave safe; Modular; Nested; Odor resistant; Reusable; Snap-lock lid; Stackable; UV-resistant; Vacuum-seal compatible; Ventilated; Other
nb: Funksjoner for oppbevaring av mat: Lufttett; BPA-fri; Sammenleggbar; Tåler oppvaskmaskin; Dispenserutløp; Sammenleggbar; Frysesikker; Isolert; Lekkasjesikker; Mikrobølgesikker; Modulær; I hverandre; Luktbestandig; Gjenbrukbare; Klikklåslokk; Kan stables; UV-bestandig; Kompatibel med vakuumforsegling; Ventilert; Annet
el: Χαρακτηριστικά αποθήκευσης τροφίμων: Αεροστεγές; Χωρίς BPA; Πτυσσόμενο; Κατάλληλο για πλυντήριο πιάτων; Στόμιο διανομής; Αναδιπλούμενο; Κατάλληλο για κατάψυξη; Με μόνωση; Στεγανό; Ασφαλές για φούρνο μικροκυμάτων; Αρθρωτό; Στοιβαζόμενο (nested); Ανθεκτικό στις οσμές; Επαναχρησιμοποιήσιμο; Καπάκι με κούμπωμα ασφαλείας; Στοιβαζόμενο; Ανθεκτικό στην UV; Συμβατό με σφράγιση κενού αέρος; Με αερισμό; Άλλο
fr: Caractéristiques de conservation alimentaire: Hermétique; Sans BPA; Pliable; Passe au lave-vaisselle; Bec verseur; Pliable; Passe au congélateur; Isotherme; Étanche; Passe au micro-ondes; Modulaire; Emboîtable; Résistant aux odeurs; Réutilisable; Couvercle à fermeture pression; Empilable; Résistant aux UV; Compatible avec la mise sous vide; Ventilé; Autre
fi: Ruoan säilytysominaisuudet: Ilmanpitävä; BPA-vapaa; Kokoontaitettava; Astianpesukoneen kestävä; Annostelijan nokka; Taitettava; Pakastinturvallinen; Eristetty; Vuodonkestävä; Mikroaaltouunin kestävä; Modulaarinen; Sisäkkäinen; Hajunkestävä; Uudelleen käytettävä; Pikalukittava kansi; Pinottava; UV-suojattu; Yhteensopiva tyhjiöpakkauksen kanssa; Tuuletettu; Muu
nl: Kenmerken voedselbewaring: Luchtdicht; BPA-vrij; Inklapbaar; Vaatwasserbestendig; Doseertuit; Inklapbaar; Vriezerbestendig; Met isolatie; Lekdicht; Magnetronveilig; Modulair; Genesteld; Geurwerend; Herbruikbaar; Kliksluiting; Stapelbaar; UV-bestendig; Geschikt voor vacuümverpakking; Geventileerd; Overig
it: Caratteristiche di conservazione degli alimenti: Ermetico; Senza BPA; Richiudibile; Sicuro per la lavastoviglie; Beccuccio erogatore; Pieghevole; Idoneo al congelatore; Isolato; A tenuta stagna; Adatto al microonde; Modulare; A incastro; Antiodore; Riutilizzabile; Coperchio con chiusura a scatto; Impilabile; Resistente ai raggi UV; Compatibile con il sottovuoto; Ventilato; Altro
ja: 食品保存機能: 密閉; BPAフリー; 折りたたみ可能; 食洗機対応; ディスペンサー注ぎ口; 折りたたみ式; フリーザーセーフ; 保温; 漏れ防止; 電子レンジ対応; モジュラー; ネスト式; 防臭; 再利用可能; スナップロック式ふた; 積み重ね可能; 耐UV; 真空シール対応; 通気性; その他
sk-SK: Funkcie skladovania potravín: Vzduchotesné; Bez BPA; Skladacie; Vhodné do umývačky riadu; Nalievací uzáver; Sklopné; Vhodné do mrazničky; Izolované; Nepriepustné; Vhodné do mikrovlnnej rúry; Modulárne; Vkladacie; Odolné voči zápachu; Opakovane použiteľné; Zacvakávacie veko; Stohovateľné; Odolné proti UV žiareniu; Kompatibilné s vákuovým tesnením; Vetrané; Iné
tr: Gıda saklama özellikleri: Hava geçirmez; BPA içermez; İç içe geçebilir; Bulaşık makinesinde yıkanabilir; Dağıtıcı ağız; Katlanabilir; Dondurulmaya uygun; Yalıtımlı; Sızdırmaz; Mikrodalga fırına uygun; Modüler; İç içe; Koku tutmaz; Yeniden kullanılabilir; Geçmeli kilitli kapak; İstiflenebilir; UV ışınlarına dayanıklı; Vakum kapatmaya uyumlu; Havalandırmalı; Diğer
hu: Élelmiszertároló jellemzői: Légmentes; BPA-mentes; Összecsukható; Mosogatógépben mosható; Adagoló kiöntő; Összehajtható; Fagyasztóban tárolható; Hőszigetelt; Szivárgásmentes; Mikrohullámú sütőben használható; Moduláris; Beágyazott; Szagsemlegesítő hatás; Újrafelhasználható; Pattintható fedél; Egymásra rakható; UV-álló; Vákuumzárral kompatibilis; Szellőztetett; Egyéb
ro-RO: Caracteristici de depozitare a alimentelor: Etanșă; Fără BPA; Pliabilă; Se poate spăla în mașina de spălat vase; Cioc dispensator; Pliabil; Rezistent la congelator; Izolat; Etanș; Se poate încălzi în cuptorul cu microunde; Modular; Imbricat; Rezistent la mirosuri; Reutilizabil; Capac cu încuietoare; Superpozabil; Rezistent la UV; Compatibil cu sigilarea în vid; Ventilat; Altele